臺灣臺北地方法院民事判決　　　　　　　96年度訴字第4887號
原　　　告　聲寶股份有限公司
法定代理人　甲○○
訴訟代理人　黃美玲
　　　　　　乙○○
被　　　告　廖文良即佳信電器行
被　　　告　丙○○
　　　　　　丁○○
　　　　　　戊○○
上列當事人間請求清償債務事件，本院於民國 96年8月21日言詞
辯論終結，判決如下：
    主  文
被告廖文良即佳信電器行、丙○○及丁○○應連帶給付原告新台
幣壹佰柒拾伍萬壹仟玖佰柒拾肆元，及自民國九十六年三月一日
起至清償日止，按年息百分之五計算之利息。
被告戊○○應給付原告新台幣柒拾壹萬參仟零肆拾壹元，及其中
新台幣貳拾捌萬伍仟柒佰參拾伍元自民國九十六年三月十日起，
其中新台幣肆拾貳萬柒仟參佰零陸元部分，自民國九十六年三月
十五日起，均至清償日止，按年息百分之五計算之利息。
本判決第一、二項所示任一被告為給付時，於其給付範圍內他被
告免給付之義務。
原告其餘之訴駁回。
訴訟費用由被告廖文良即佳信電器行、丙○○、丁○○、戊○○
連帶負擔十分之四，餘由被告廖文良即佳信電器行、丙○○、丁○○連帶負擔。
本判決第一項於原告以新台幣伍拾玖萬元為被告廖文良即佳信電
器行、丙○○及丁○○供擔保後，得假執行。
本判決第二項於原告以新台幣貳拾肆萬元為被告戊○○供擔保後
，得假執行。
    事實及理由
甲、程序方面：
一、按當事人得以合意定第一審管轄法院。但以關於由一定法律
    關係而生之訴訟為限。前項合意，應以文書證之，民事訴訟
    法第24條定有明文。本件依原告與被告廖文良即佳信電器行
    、丙○○及丁○○所簽之經銷合約書第11條約定，兩造合意
    以本院為第一審管轄法院，被告廖文良即佳信電器行、丙○○及丁○○乃與被告戊○○就上開欠款負不真正連帶清償責
    任，依民事訴訟法第20條之規定，本院就此部分，亦有管轄
    權。故原告向本院提起本件清償借款之訴，核與首揭規定，
    尚無不合，本院就本件清償借款之訴自有管轄權，合先敘明
    。
二、按訴狀送達後，不得將原訴變更或追加他訴，但擴張或減縮
    應受判決事項之聲明者，不在此限，民事訴訟法第255條第1
    項第 3款定有明文，又不變更訴訟標的，而補充或更正事實
    上或法律上之陳述者，非為訴之變更或追加，同法第 256條
    亦著有明文。本件原告起訴之聲明雖請求被告戊○○與其餘
    被告應連帶給付其新台幣（下同）1,751,974元及利息，但
    於起訴狀則載以請求被告戊○○給付者則為713,041元之票
    款，嗣於本院民國96年8月21日言詞辯論期日始更正聲明請
    求被告戊○○給付金額僅為713,041元，並補充法律上陳述
    以關於戊○○此範圍之請求，係基於票款關係為主張，且其
    給付義務與其餘被告應連帶給付者屬不真正連帶債務，是此
    僅涉及被告戊○○部分訴之聲明減縮之更正，及補充法律上
    之陳述，按諸上揭規定，自應准許之。
三、本件被告均未於言詞辯論期日到場，核無民事訴訟法第386
    條各款所列情形，應依原告之聲請，由其一造辯論而為判決
    。
乙、實體方面：
一、原告起訴主張：被告廖文良即佳信電器行（下稱被告廖文良
    ）於民國77年8月1日邀同被告丙○○及丁○○為連帶保證人
    向原告購買家電數批，並簽署經銷合約書，交易期間由被告
    向原告下訂單，並由原告定期交貨，嗣原告亦均如期交貨，
    被告廖文良、丙○○及丁○○並以被告戊○○所開立金額共
    為新台幣（下同）713,041之支票2紙（付款人均為台中商業
    銀行大慶分行、發票人均為戊○○、發票日各為96年3月
    10日、96年3月15日，票號各為BCA0000000、BCA0000000之
    支票二紙），用以支付部份貨款，惟該支票遭退票，被告廖
    文良、丙○○及丁○○尚欠貨款1,751, 974元未清償，屢經
    原告催討仍不給付。被告廖文良、丙○○及丁○○依前開經
    銷合約及連帶保證契約之約定，應連帶給付原告1,751,974
    元及自96年3月1日起至清償日止按年息5%計算之利息，被告
    戊○○部分，依前述2紙支票之票據法律關係，則應給付原
    告713,041元，及自96年3月1日起至清償日止按年息5%計算
    之利息，惟被告廖文良、丙○○及丁○○若為給付，則被告
    戊○○於其清償範圍內同免其責任，而被告戊○○若給付票
    款，則被告廖文良、丙○○及丁○○於其清償範圍內同免其
    責任，二者屬不真正連帶債務，為此爰各依經銷買賣契約、
    票據之法律關係，提起本件訴訟等語，並聲明：被告廖文良
    即佳信電器行、丙○○及丁○○應連帶給付原告1,751,974
    元，被告戊○○應給付原告713,041元，及均自96年3月1日
    起至清償日止，按年息百分之五計算之利息，且上開二項給
    付中，若有任一被告為給付，在其給付之範圍內，他被告免
    給付義務；並願供擔保，請准為假執行宣告。
二、本件原告主張之事實，已據其提出與所述相符之經銷合約書
    、出貨傳票、支票、退票理由單影本等件為證，而被告已於
    相當時期受合法之通知，而於言詞辯論期日不到場，亦未提
    出準備書狀爭執，依民事訴法第280條第3項之規定，應視同
    自認，是自堪認原告主張之事實應屬實，惟關於原告所請求
    被告廖文良即佳信電器行、丙○○、丁○○連帶給付之遲延
    利息部分，依其所提出經銷合約書第六條約款，確有於每月
    底應給付之內容，故原告請求原告廖文良即佳信電器行及連
    帶保證人即被告丙○○、丁○○連帶給付之遲延利息應自96
    年3月1日起算，亦為有據，但關於被告戊○○部分，關於此
    票款給付之遲延利息，並未據原告證明與被告戊○○有特約
    存在，依票據法第28條第3項關於利息自發票日起算之規定
    ，原告僅得就如附表編號一所示金額之票款部分，請求自發
    票日即96年3月10日起算之遲延利息，及如附表編號二所示
    金額票款部分，請求自發票日即96年3月15日起算之遲延利
    息，逾此部分則屬無據，應予駁回。
三、從而，原告依經銷契約請求被告廖文良、丙○○及丁○○應
    連帶給付貨款1,751,974元，及自96年3月1日起至清償日止
    按年息5%計算之利息，及依票據之法律關係請求被告戊○○
    應給付713,041元，及其中285,735元部分自96年3月10日起
    ，其中427,306元部分自96年3月15日起，均至清償日止按年
    息5%計算之利息，且於任一被告為給付時，其餘被告在此清
    償範圍內免其給付義務，為有理由，應予准許；超過部分則
    屬無據，應予駁回。
四、假執行之宣告：
    原告陳明願供擔保以代釋明，請求宣告假執行，核與民事訴
    訟法第390條第2項之規定並無不合，茲酌定擔保金額，予以
    准許。
五、訴訟費用負擔之依據：民事訴訟法第79條、第85條第2項。
中　　華　　民　　國　　96　　年　　8 　　月　　31　　日
                  民事第五庭    法　官　林麗真
以上正本係照原本作成
如對本判決上訴，須於判決送達後20日內向本院提出上訴狀
中　　華　　民　　國　　96　　年　　8 　　月　　31　　日
                                書記官　李承翰
附表：
一、付款人台中商業銀行大慶分行、發票人戊○○、發票日96
    年3月10日、票號BCA0000000、面額285,735元之支票一紙
二、付款人台中商業銀行大慶分行、發票人戊○○、發票日96
    年3月15日，票號BCA0000000、面額427,306元之支票一紙。
